【裁判字號】    96,上訴,3008
【裁判日期】    970103
【裁判案由】    違反槍砲彈藥刀械管制條例
【裁判全文】
臺灣高等法院臺中分院刑事判決        96年度上訴字第3008號
上  訴  人
即  被  告  甲○○
                    (現另案在臺灣臺中監獄臺中分監執行中)
指定辯護人  本院公設辯護人  丙○○
上列上訴人即被告因違反槍砲彈藥刀械管制條例案件，不服臺灣
臺中地方法院96年度訴字第2663號，中華民國96年9月26日第一
審判決（起訴案號：臺灣臺中地方法院檢察署96年度偵字第1649
8號），提起上訴，本院判決如下：
    主  文
上訴駁回。
    犯罪事實
一、甲○○素行不佳，曾於民國82年間，因違反麻醉藥品管制條
    例及肅清煙毒條例案件，經本院分別判處有期徒刑10月及3
    年10月確定；又於83年間，因竊盜案件，經最高法院判處有
    期徒刑4年確定；嗣經本院裁定應執行刑為有期徒刑7年3月
    ，入監執行後，於87年6月24日縮短刑期假釋出監，惟因其
    又於89年間有施用毒品犯行，上開假釋因而被撤銷，再入監
    執行殘刑有期徒刑3年8月又17日，並於93年7月29日縮短刑
    期執行完畢。詎其猶不知悔改，明知可發射子彈具有殺傷力
    之改造手槍及子彈，分別係屬槍砲彈藥刀械管制條例第4條
    第1項第1款、第2款所列管之物品，未經主管機關許可不得
    持有，竟基於持有具有殺傷力之改造手槍及子彈之犯意，於
    95年初某日，在不詳地點，以新臺幣2萬元之價格，向某真
    實姓名年籍不詳之成年男子購入具殺傷力之仿SIGSAUER廠P2
    20型半自動手槍製造之玩具手槍，換裝土造金屬槍管而成之
    改造手槍1枝，及具殺傷力之口徑9mm制式子彈5顆，並將上
    開槍彈藏放在臺中市○○區○○路4段637號2樓之1住處，而
    非法持有之。嗣其繼續持有中，因違反毒品危害防制條例案
    件遭通緝，為警於96年6月17日21時30分許，在上址住處大
    樓中庭緝獲時，對其本件持有槍、彈而未經發覺之罪，主動
    向緝捕之警員供出，並帶同警方至上址住處起出前開槍彈而
    報繳之，因而自首並接受裁判，警方乃將上開改造手槍1枝
    及具殺傷力之口徑9mm制式子彈5顆扣案查辦。
二、案經臺中市警察局第一分局報請臺灣臺中地方法院檢察署檢
    察官偵查起訴。
    理  由
一、上揭犯罪事實，業據上訴人即被告甲○○於偵查、原審及本
    院審理中坦承不諱，並有上述改造手槍1枝、制式子彈5顆扣
    案可資佐證。且前揭扣案物經送請內政部警政署刑事警察局
    鑑驗結果為：「送鑑手槍壹枝（槍枝管制編號0000000000號
    號），認係改造手槍，由仿SIGSAUER廠P220型半自動手槍製
    造之槍枝，換裝土造金屬槍管而成，擊發功能正常，可供擊
    發適用子彈使用，研判具殺傷力。送鑑制式子彈伍顆，認均
    係口徑9mm制式子彈，採樣貳顆試射，可擊發，認具殺傷力
    。」，有該局96年6月29日刑鑑字第0960093778號槍彈鑑定
    書在卷可稽，足徵被告前開自白確與事實相符。本件事證明
    確，被告犯行洵堪認定，應予依法論科。
二、核被告所為，係犯槍砲彈藥刀械管制條例第8條第4項之未經
    許可持有可發射子彈具有殺傷力之改造手槍罪，及第12條第
    4項之未經許可持有子彈罪。被告同時未經許可持有改造槍
    枝及子彈，係以一持有行為同時觸犯上開二罪名，為想像競
    合犯，應依刑法第55條之規定，從一重之槍砲彈藥刀械管制
    條例第8條第4項之未經許可持有可發射子彈具有殺傷力之改
    造手槍罪處斷。又被告曾有如犯罪事實欄所載前科，有臺灣
    高等法院被告前案紀錄表在卷可稽，其受有期徒刑執行完畢
    後，五年以內故意再犯本件有期徒刑以上之罪，為累犯，應
    依刑法第47條第1項之規定，加重其刑。再查，被告於警方
    發覺其本件持有槍彈犯行前，即主動向執行緝捕通緝犯勤務
    之警員自首，並帶同警方至其住處起出報繳其所持之扣案槍
    彈等情，業據被告陳明在卷，並經證人即警員陳俊男於原審
    審理中結證屬實，是被告係在有偵查犯罪職務之警員不知被
    告持有本案槍彈前，即主動供出其持有之本案槍彈，核屬自
    首，並報繳其持有之全部槍彈，與槍砲彈藥刀械管制條例第
    18條第1項前段之規定相符，應依該規定減輕其刑。被告同
    時具有加重減輕事由，應依法先加後減之。又被告非法持有
    上開槍彈之行為，係繼續至96年6月17日自首時止，其犯罪
    行為之最後終止時間，已逾96年4月24日以後，核與中華民
    國九十六年減刑條例第2條第1項規定之減刑條件不符，自不
    得依該規定減刑，併予明。
三、原審法院因認被告罪證明確，適用槍砲彈藥刀械管制條例第
    8條第4項、第12條第4項、第18條第1項，刑法第11條前段、
    第55條、第47條第1項、第42條第3項前段、第38條第1項第1
    款規定，審酌被告非法持有具殺傷力之槍枝及制式子彈，犯
    罪之動機可議，所為對社會治安潛存高度危險，惡性非輕，
    及其持有槍彈之質量、時間與犯後坦認犯行之態度等一切情
    狀，量處有期徒刑3年4月，併科罰金新臺幣15萬元，並就併
    科罰金部分諭知易服勞役之折算標準。且以扣案之具有殺傷
    力之改造手槍1枝（槍枝管制編號：0000000000號），及未
    經試射之制式子彈3顆，均係違禁物，應依刑法第38條第1項
    第1款宣告沒收。至於送鑑驗時經採樣試射之扣案制式子彈2
    顆，因均僅餘彈頭、彈殼，業失效能，不再具殺傷力，依裁
    判時之現狀，顯已失其子彈性質，並非違禁物，乃不為沒收
    之宣告。核其認事用法均無違誤，量刑亦屬適當，應予維持
    。被告上訴意旨徒以原審法院量刑過重，違背比例原則，又
    認原審未依上開減刑條例予以減刑，而執以指摘原判決不當
    ，並無理由，應予駁回。
據上論斷，應依刑事訴訟法第368條，判決如主文。
本案經檢察官乙○○到庭執行職務。
中    華    民    國    97    年    1     月    3     日
            刑事第六庭  審判長法  官  李  文  雄
                              法  官  張  恩  賜
                              法  官  邱  顯  祥
上列正本證明與原本無異。
如不服本判決應於收受送達後十日內向本院提出上訴書狀，其未
敘述上訴之理由者並得於提起上訴後十日內向本院補提理由書（
均須按他造當事人之人數附繕本）。
                              書記官  陳  桂   芬
中    華    民    國    97    年    1    月    3      日


司法院資訊處製作；財團法人民間司法改革基金會備份。
